臺灣高等法院臺南分院刑事判決　　　　　　　　　　　　　　　　　　　行股
　　上　訴　人
　　即　被　告　乙　○　○
　　選任辯護人　黃　俊　達　律師
　　　　　　　　賴　鴻　鳴　律師
　　　　　　　　莊　信　泰
右上訴人因貪污治罪條例案件，不服臺灣臺南地方法院九十年度訴字第七十八號中華
民國九十一年四月三日第一審判決（起訴案號：臺灣臺南地方法院檢察署八十九年度
偵字第八六五八號），提起上訴，本院判決如左：
    主      文
原判決關於乙○○部分撤銷。
乙○○連續依據法令從事公務之人員，對於職務上之行為收受賄賂，處有期徒刑伍年
陸月，褫奪公權參年；附表一所示除喝花酒不正利益外犯罪所得之財物，應予追繳沒
收，如全部或一部無法追繳時，應追徵其價額，或以其財產抵償之。又依據法令從事
公務之人員，利用職務上之機會詐取財物，處有期徒刑伍年，褫奪公權參年；附表二
所示犯罪所得財物，應予追繳發還被害人甲○○○，如全部或一部無法追繳時，應追
徵其價額，或以其財產抵償之。應執行有期徒刑拾年，褫奪公權參年；附表一所示除
喝花酒不正利益外之犯罪所得財物，應予追繳沒收，如全部或一部無法追繳時，應追
徵其價額，或以其財產抵償之；附表二所示犯罪所得財物，應予追繳發還被害人甲○
○○，如全部或一部無法追繳時，應追徵其價額，或以其財產抵償之。
    事      實
一、乙○○自民國（下同）七十一年間起，任職臺灣臺南看守所（附設臺南監獄分監
    ，下稱臺南看守所）管理員，負責該所羈押人犯及臺南監獄分監受刑人之戒護工
    作，自八十六年間起至八十九年一月五日止，復擔任該所第四工場主管職務，負
    責工場收容人平時生活管理、行狀考核、及督導作業課程等業務，為依據法令從
    事公務之人員，因見甲○○○（現改名為莊媚茹，業經原審判決免刑確定）之夫
    王進興（現改名為王譯鋒），犯偽造有價證券等罪，於八十五年十二月二十日，
    入臺南監獄分監服刑，認有機可乘，竟基於意圖不法利益之概括犯意，於八十六
    年至八十八年間，利用擔任王進興在該所第四工場服刑主管之職務上機會，以可
    使王進興在監服刑期間過好日子為由，連續於附表一所示時地，向甲○○○收受
    如該附表所列之洋酒、泰國蝦、茶葉、水果、金項鍊、金戒指、股票、行動電話
    門號（含手續費）、現金等財物賄賂，及招待喝花酒之不正利益，嗣王進興於八
    十六年底，即經其提報監獄獲准調任雜役工作，迄八十八年八月二十七日假釋出
    獄。又乙○○明知無從替王進興關說假釋，竟另意圖為自己不法之所有，於附表
    二所示時地，向甲○○○詐稱可透過關係，代為向法務部官員關說，使王進興得
    早日假釋，致甲○○○陷於錯誤，而交付該附表所列之現金新臺幣（下同）七萬
    元。嗣甲○○○因案於八十八年二月入獄服刑，於八十九年一月間出獄後，經與
    王進興交談結果，得知乙○○並未誠摰為伊處理事務，且有藉機索取無度情事，
    乃向乙○○索討上開所付之財物，乙○○自知理虧，經幾度協商後僅償還二十萬
    元，甲○○○心有不甘，遂於八十九年三月十四日，向法務部調查局臺南縣調查
    站提出檢舉並自白犯罪，因而查獲上情，乙○○在偵查中亦自白犯罪。
二、案經法務部調查局臺南縣調查站移送臺灣臺南地方法院檢察署檢察官偵查起訴。
    理      由
一、訊據上訴人即被告乙○○，固不諱言有於任職臺南看守所管理員期間，收受受刑
    人王進興之妻甲○○○，所交付如附表一、二所示之財物及不正利益之事實；惟
    矢口否認有何對於職務上行為收受賄賂，及利用職務上機會詐取財物之犯行，並
    辯稱：係受刑人王進興之妻子甲○○○，主動找其多多照顧王進興，及問其是否
    有人可幫忙辦理王進興假釋，附表一、二所示之財物及不正利益，均係甲○○○
    為感謝其照顧王進興，心甘情願下所致送，難認屬與其職務有關之賄賂，亦非其
    職務上所詐取之財物云云。經查被告自白收受原審同案被告甲○○○所交付如附
    表一、二所示財物之事實，已迭據其在調查站調查時供承：「我確實以能在臺南
    看守所照顧王進興讓他好過，並提早假釋為由，陸續向甲○○○收受好處，其中
    包括股票四張、現金二萬元，金戒指、金項鍊，加油券（一萬元）、傳真機乙部
    洋酒五瓶、隨身聽兩部，並曾向伊拿取七萬元現金打點相關之南所管理員飲宴，
    以便為王進興辦理提前假釋，另外多次接受王進興之兄弟在外喝花酒，及收受甲
    ○○○多次致送之農漁產品及高貴禮盒。」、「為聯絡方便莊女將伊所有之大哥
    大手機門號免費過戶給我，莊女陸續送我農漁產品及高級禮品、洋酒等，且為感
    謝我為伊先生打點提早假釋事宜，前後致送：：莊女前後出資買了（群益、富邦
    ）四張股票，約計十三萬元送給我太太許美菊，即以我太太名義購買並將錢直接
    匯入我太太股票帳戶內，且我曾以活動提早假釋為由，主動向莊女索取七萬元現
    金：：，剩餘二萬元我曾還給莊女，但伊又將該二萬元匯入我太太許美菊臺南中
    小企銀善化分行股票帳戶內給我。」（見偵查卷附八十九年七月二十五日調查筆
    錄），繼在偵查中供承：「（你一共先後收受甲○○○的現金禮物一共多少？）
    約共十多萬元。其中現金七萬元是王進興叫我去向他太太拿的，而股票甲○○○
    是要做私房錢，所以用我太太戶頭買的，而中油加油券他說是朋友送的，轉交給
    我，而金項鍊是我生日他送給我的，洋酒及農產品是他送我的，因為我平常在照
    顧她丈夫，而大哥大是他要放棄，而我叫他轉過來給我。」、「（你一共拿了五
    瓶洋酒？）數量我忘記了，而時間我也既不得了，泰國蝦只有二次，重量我不清
    楚，加油券是二次，茶葉禮盒我忘記了有沒有收受？），（尚有收受其他禮物？
    ）有，金項鍊及金戒子，而探病的紅包我太太有對我說，但金額我不知道，而蓮
    霧我收到一次，還有隨身ＣＤ，傳真機一台，大哥大號碼。」、「甲○○○有匯
    二萬元給我太太，但我沒有打電話，錢是甲○○○自己要匯的，而這貳萬元是我
    向甲○○○，拿七萬元喝花酒沒用完，剩二萬元，我退給他，他再匯過來。」、
    「（本件自白書是你寄給調查站的？）是的，我承認總計收受股票、現金、金飾
    、禮品及接受招待喝花酒、油券共四十萬元，而我已經還給甲○○○二十萬元。
    」、「我有去為王進興活動假釋的事，但假釋的事是教誨師在處理，我們戒護科
    無法處理，我七萬元是有拿到。」（見偵查卷八十九年八月十八日、九月十九日
    、十月五日、十一月二十七日訊問筆錄），各等語在卷；並據原審同案被告甲○
    ○○在調查站及歷次偵審中迭供稱：「八十六年二月下旬左右，乙○○打電話到
    我家表明我先生在看守所工場工作，他是主管，電話中他約我去仁德體育公園，
    見面後他說我先生才剛到他那裡，他會讓我先生好過，暗示我送禮，我送他洋酒
    ，沒多久他又和我聯絡，打電話要求我送他洋酒、茶葉、泰國蝦，其中泰國蝦每
    次十斤送六、七次，每十斤（約）二千五百元至三千元，茶葉送二次，一次一斤
    、一次二斤，一斤約三千元，洋酒都是ＸＯ，送四、五次，一瓶三千元左右，此
    外他又向我表示他住善化，上下班要加油，所以我買加油券二次，（每）一次五
    千元給他，我買過二箱蓮霧，一次送一箱，二次花費共約三千三百元，其間他還
    向我要金項鍊一條一兩重及金戒指四錢重各一（只），八十七年要過年時要我幫
    他買隨身聽ＣＤ一台三千八百元，而他太太小孩住院開刀，我由臺南包計程車到
    高雄長庚去，我包五千元給他兒子，而他太太在郭綜合醫院開刀，我包六千元，
    這些都是他指示我去包（的）。」、「八十七年五月他叫我以他太太的戶頭，由
    我付款，買群益股票一張，富邦股票三張，股票一共花十三萬元，八十六年他叫
    我把大哥大『０九三二─八七０四九三』轉讓給他，而該大哥大我一共花四千一
    百元。」、「八十六年九月他說我先生要申請假釋，而我先生（前）假釋中又再
    犯不好報，要打通關節，我一共請（客）四次，由八十六年開始，八十七年九月
    乙○○與他同事『大胖輝』來我家拿七萬元．．．．他說『大胖輝』當天也要當
    班，請人代班也要花二千元，而我請客的四次，其中三次每次三、四萬元，有一
    次『大胖輝』一起的（那次）是七萬元，總計我花費在乙○○這邊是五十萬元左
    右。」、「他起先是向我暗示送禮，後來愈來愈厲害，獅子大開口，向我愈要愈
    多，又沒把我先生假釋辦好，當時我如不照他意思做，怕我先生不利，事後我發
    現被騙，向他要錢，他還我二十萬元。」、「我會提出檢舉案，因為我不希望再
    有人被騙，而乙○○一直使用威嚇言語，我怕我先生（會）不利，被他予取予求
    ，事後發現他沒有為我先生辦事，沒有幫助我們，我不願有人（再）受騙才告發
    他。」、「我送禮給乙○○也是希望他在監獄裡照顧我先生，而乙○○向我拿七
    萬元是說要幫我向監獄活動假釋的事，但當年（八十六年）我先生沒有通過假釋
    ，而是在第二年八十八年七、八月我先生才獲得假釋，所以我認為這七萬元乙○
    ○是騙我的。」各等語在卷（見調查卷八十九年六月九日調查筆錄、偵查卷八十
    九年七月三十一日、九月七日、十一月二十七日訊問筆錄）；且原審同案被告甲
    ○○○四次匯款至被告乙○○之妻許美菊在臺南區中小企業銀行善化分行000
    000000000─一帳號內，金額總計五萬五千五百元，用以購買股票，及
    將門號0000000000號之行動電話轉讓與被告乙○○，亦有臺南市第六
    信用合作社匯款申請書影本三紙、臺南區中小企業銀行存摺交易明細報表一紙，
    及中華電信股份有限公司臺南營運處行動電話申請書一紙，附於調查卷足稽；此
    外復有金項鍊一條、金戒指一只扣案為憑。雖被告乙○○歷次自白收受財物及不
    正利益之數量及金額，先後不一或模糊不清，與原審同案被告甲○○○歷次所指
    內容，復互有歧異未能全然一致，然既無積極證據足認同案被告甲○○○所指內
    容全然屬實，則基於罪疑唯輕之法理，自難僅憑同案被告甲○○○片面之詞，資
    為計算被告乙○○收受財物及不正利益之標準，從而本院認以同案被告甲○○○
    所指內容，並為被告乙○○在本院所自認，兩者全然一致如附表一所列部分，係
    屬被告乙○○在職務上所收受之賄賂及不正利益，如附表二所列部分，係屬被告
    乙○○利用職務上機會所詐取之財物，至如附表三所列部分，則應予以排除。又
    被告乙○○既以擔任管理員及工場主管身分，對於管理受刑人王進興之執行職務
    行為，以在所中好好照顧該受刑人為由，收受該受刑人之妻甲○○○所交付之財
    物或接受花酒招待，顯具一定之對價關係，即與收受賄賂或不正利益相當，初不
    因係何方主動要求所致而異其結果。另被告乙○○既在歷次偵審中，亦迭自承其
    僅係管理員，並無提報或審核受刑人假釋之權責，明知無從替受刑人王進興關說
    假釋，竟向該受刑人之妻甲○○○宣稱可透過關係，代為向法務部官員關說，使
    王進興得早日假釋，致甲○○○陷於錯誤，而交付如附表二所列之現金七萬元，
    其非利用職務上之機會施詐又為何？且其於施詐之初已具為自己不法所有之意圖
    亦明。綜上足認被告乙○○所辯前情，要屬畏罪卸責避重就輕飾詞，無足取信。
    本件事證巳臻明確，被告乙○○之犯行洵堪認定，應予依法論科。
二、查被告乙○○係臺南看守所管理員，負責該所羈押人犯及臺南監獄分監受刑人之
    戒護工作，又自八十六年間起至八十九年一月五日止，復擔任該所第四工場主管
    職務，負責工場收容人平時生活管理、行狀考核及督導作業課程等工作，不惟已
    迭為其所自承，並有臺南看守所九十年四月十二日南所文戒０六六二函、九十年
    四月二十五日０七三四號函二紙，附於原審卷足稽，自屬依據法令從事公務之人
    員。乃竟對其職務上之行為，向受刑人之妻收受如附表一所列之賄賂及不正利益
    ，核係犯貪污治罪條例第五條第一項第三款之對於職務上之行為收受賄賂及不正
    利益罪；又其明知無從替受刑人關說假釋，竟利用職務上之機會，向受刑人之妻
    佯稱可透過關係代為向法務部官員關說，使受刑人得早日假釋，而詐取如附表二
    所列之現款，核係另犯該條例第五條第一項第二款之利用職務上之機會詐取財物
    罪。其先後多次收受如附表一所列賄賂及不正利益之犯行，時間緊接，犯罪構成
    要件相同，顯係基於概括犯意反覆為之，應依連續犯規定，論以情節較重之對於
    職務上之行為收受賄賂一罪，並依法加重其刑。其在偵查中自白犯罪，應依法減
    輕其刑。又其所犯上開對於職務上之行為收受賄賂，及利用職務上之機會詐取財
    物二罪，犯意各別，罪名互殊，應分論併罰，公訴人認係有方法結果之牽連犯關
    係，尚有未洽。原審以被告乙○○罪證明確，因予論罪科刑，固非無見。惟查原
    判決併認被告乙○○亦犯有附表四對於違背職務之行為收受賄賂罪（此部分不構
    成犯罪，理由詳如後述），而與上開二罪依牽連犯從一重處斷，及未依自白規定
    減輕其刑，已有未洽；且按貪污治罪條例第十條規定應予追繳沒收者，係以被告
    貪污所得之財物為限，不正利益既無明文規定，自不能包括在內，最高法院著有
    七十四年臺上字第一三五五號判例在案，乃原判決竟就被告乙○○喝花酒之不正
    利益，亦併予宣告沒收，及就其犯罪所得及詐欺所得財物，籠統諭知追繳或沒收
    ，亦與法不合；又附表三所列之財物及不正利益，並無積極確切證據證明被告乙
    ○○亦有收受之，乃原判決併認其亦有各該對於職務上之行為收受賄賂之犯行，
    同有未當。被告乙○○上訴意旨，全盤否認犯罪，指摘原審對其判決不當，雖無
    足取；惟原審此部分判決既有可議，自應由本院將原審此部分判決予以撤銷改判
    。爰審酌被告乙○○身為監所管理員，不知潔身自愛，對於職務上之行為收受賄
    賂，及利用職務上之機會詐取財物，嚴重損及政府及機關形象，及其素行、犯罪
    之動機、目的、犯後態度等一切情狀，對其所犯上開二罪，分別量處如主文第二
    項所示之刑，及均依法併予宣告褫奪公權三年。並定其應執行刑為有期徒刑十年
    ，褫奪公權三年，以資懲儆。另附表一所示除喝花酒不正利益外之犯罪所得財物
    ，亦應依法併予宣告追繳沒收，如全部或一部無法追繳時，應追徵其價額，或以
    其財產抵償之；附表二所示犯罪所得財物，亦應依法併予宣告追繳發還被害人甲
    ○○○，如全部或一部無法追繳時，應追徵其價額，或以其財產抵償之。
三、公訴意旨另略以：（一）被告乙○○利用擔任王進興在該所第四工場服刑主管之
    職務上機會，以可使王進興在監服刑期間過好日子為由，亦有連續向甲○○○收
    受如附表三所列之泰國蝦、茶葉、水果、紅包、計程車費等財物賄賂，及喝花酒
    之不正利益，因認其此部分亦犯有貪污治罪條例第五條第一項第三款之對於職
    務上之行為收受賄賂罪嫌云云。（二）被告乙○○為替王進興傳遞信息並規避看
    守所之通訊檢查，復向甲○○○收受如附表四所列之傳真機，因認其此部分亦
    犯有貪污治罪條例第四條第一項第五款之對於違背職務上之行為收受賄賂罪嫌云
    云。惟按犯罪事實應依證據認定之，無證據不得推定其犯罪事實；又被告之自白
    ，不得作為有罪判決之唯一證據，仍應調查其他必要之證據，以察其是否與事實
    相符；刑事訴訟法第一百五十四條、第一百五十六條第二項，分別定有明文。又
    按刑法上之收受賄賂罪，以他人有行求賄賂之事實為前提，若他人所交付之物並
    非基於行賄意思，其物即非賄賂，自無收受賄賂之可言，故賄賂之不法報酬必須
    與公務員之職務行為或違背職務行為，具有一定之對價關係，苟非關於職務行為
    或違背職務行為之報酬，即不得謂為賄賂，亦經最高法院著有七十年臺上字第一
    一八六號判例在案。公訴人認被告乙○○犯有此二部分罪嫌，無非係以其在偵
    查中之自白，及原審同案被告甲○○○之指訴等由為論據。惟訊據被告乙○○，
    則矢口否認有收受如附表三所列之賄賂及不正利益之情事，另雖坦承有收受如附
    表四所列傳真機之事實，惟辯稱：甲○○○為與其聯絡，因見其家中電話收訊欠
    佳，遂送其傳真機方便聯絡，其並未代甲○○○傳達訊息予王進興等語。（一）
    經查原審同案被告甲○○○，固迭指被告乙○○亦有收受如附表三所列之賄賂及
    不正利益之情事；然既為被告乙○○在本院所堅詞否認，且被告乙○○前在調查
    站及原審偵番中，就所收受之賄賂及不正利益，亦先後供述不一或模糊不清，與
    原審同案被告甲○○○所指內容，互有歧異難認全然一致，此外復無其他積極證
    據，足以佐證同案被告甲○○○所指內容全然屬實，則基於罪疑唯輕之法理，自
    難僅憑同案被告甲○○○片面之詞，即遽採為被告乙○○犯罪之證據，從而本院
    認以同案被告甲○○○所指內容，並為被告乙○○在本院所自認，兩者全然一致
    如附表一所列部分，係屬被告乙○○在職務上所收受之賄賂及不正利益，至如附
    表三所列部分，即應予以排除，難認係被告乙○○在職務上所收受之賄賂及不正
    利益。其被訴此部分犯罪應屬不能證明，惟因公訴人認與附表一所列在職務上所
    收受之賄賂及不正利益成罪部分，具有裁判上一罪之連續犯關係，基於審判不可
    分之原則，爰不另於主文為無罪判決之諭知。（二）次查原審同案被告甲○○○
    ，固迭指有送如附表四所列之傳真機一台予被告乙○○之事實，被告乙○○、及
    證人即被告乙○○之妻許美菊，固亦均迭自承有收受該傳真機無訛，並有該台傳
    真機扣案為憑，且觀諸被告乙○○在偵查中所供稱：「當時王進興及甲○○○都
    在玩股票，所以他送我傳真機是方便他們傳遞股票買賣訊息，傳真機放在我家，
    使用我家號碼，傳遞方式是王進興在監獄裡看報紙決定要買什麼股票，寫下條子
    ，交我帶回家以傳真機傳給甲○○○，而他寫好買股票的單據後，也使用該傳真
    機傳給我，我帶進監獄交給王進興，讓他記帳，而傳遞訊息的次數很多，期間約
    半年，每天都有傳遞。」、「傳真機只是單純傳遞股票訊息，但我承認為受刑人
    傳遞訊息是違反監獄規定的。」（見偵查卷八十九年十一月二十七日訊問筆錄）
    ，證人即被告乙○○之妻許美菊在調查站調查時所證稱：「阿梅有送我們傳真機
    ，安裝在善化鎮我們家，該傳真機是供阿梅與王建興傳遞信息之用，阿梅傳真信
    函至我家，我先生於上班時帶進南所給王建興，王建興再將回信託我先生帶回家
    傳真給阿梅，上開傳真信函內容大多為阿梅與王進興之私事，該傳真機與我家之
    電話同一門號。」（見偵查卷八十九年七月四日調查筆錄），及原審同案被告甲
    ○○○在調查站所供稱：「乙○○以家中電話性能不好，要求我買傳真機一部。
    」（見八十九年三月十四日調查筆錄），在偵查中所供稱：「乙○○他的電話常
    有故障，所以叫我提供傳真機給他，所以我買一部傳真機給他。」（見偵查卷八
    十九年三月十四日訊問筆錄），繼稱；「我買一部傳真機給他，我是有拜託乙○
    ○帶書信給我先生，傳遞書信次數不會超過十次，都是我拜託乙○○傳書信給我
    先生，我先生回信都是寄到家裡。」（見偵查卷八十九年十一月二十七日訊問筆
    錄）各等語，固似足認被告乙○○收受該傳真機後，確有利用該傳真機為王建興
    與甲○○○非法傳遞信息，而為違背職務之行為；第以原審同案被告甲○○○之
    所以買該傳真機送予被告乙○○，係為傳遞王建興與甲○○○二人間之訊息，除
    已據被告乙○○、證人許美菊二人供明有如前述外，並據原審同案被告甲○○○
    迭在原審供稱：「傳真機是因為我打電話跟被告聯絡，被告家裡是用無線的，常
    常斷訊，他告訴我說要換一台要不然你送我，我就答應買電話送他，因為我家也
    需要所以我就買了兩台傳真機比較便宜，一台送被告，一台自己用。」（見原審
    卷九十年六月二十八日訊問筆錄），及在本院供稱：「（妳為何要買傳真機給他
    ？）我本身也有在使用，因為我常會打電話給他，他家的電話不太好用，我告訴
    他你乾脆丟掉算了，他就開玩笑的跟我說你買一台送給我，所以我就買一台給他
    裝在他家裡。」（見本院卷九十一年七月三十日訊問筆錄）各等語不移，是微論
被告乙○○嗣在本院審理時否認有利用該傳真機，聯絡王進興買賣股票是否屬實
    ，因原審同案被告甲○○○買該傳真機送予被告乙○○，係為伊自己之利益方便
    伊與在監服刑之王進興聯絡而來，並非基於行賄意思，而與被告乙○○之違背職
    務行為，無一定之對價關係，難認係賄賂，自無收受賄賂可言。其被訴此部分犯
    罪亦屬不能證明，惟因公訴人認與前開成罪二部分，具有裁判上一罪之牽連犯關
    係，基於審判不可分之原則，爰亦不另於主文為無罪判決之諭知。
四、至檢察官以八十九年度他字第五九九號移送併辦意旨略以：被告乙○○另對在臺
    南看守所因案羈押之被告王川銘家屬，表示可為案情對外通風報信，以達串供目
    的，並接受王川銘之弟王一峰招待，亦涉違反貪污治罪條例罪嫌云云。因經本院
    審酌該案卷證，證人王川銘既稱並無該情，即與本案成罪部分，無裁判上一罪之
    連續犯關係，非起訴效力所及，復未經起訴，非本院所得併予審判，應檢還檢察
    官自行依法偵辦，附此敘明。
五、據上論斷，應依刑事訴訟法第三百六十九條第一項前段、第三百六十四條、第二
    百九十九條第一項前段，貪污治罪條例第二條前段、第五條第一項第二款、第三
    款、第十條第一項、第二項、第十七條，刑法第五十六條、第五十一條第五款、
    第八款、第三十七條第二項，判決如主文。
本案經檢察官曾顯智到庭執行職務。
中      華      民      國    九十一    年      十      月      八      日
                                  臺灣高等法院臺南分院刑事第二庭
                                      審判長法官  游  明  仁
                                            法官  蘇  重  信
                                            法官  林  永  茂
右正本證明與原本無異。
如不服本判決，應於判決送達後十日內向本院提出上訴狀，其未敘述理由者並應於提
出上訴狀後十日內向本院補提理由書（應附繕本)。
                                      法院書記官  劉  岳  文
中      華      民      國    九十一    年      十      月      八      日
貪污治罪條例第五條第一項第二、三款：
有下列行為之一者，處七年以上有期徒刑，得併科新台幣六千萬元以下罰金：
二  利用職務上之機會，詐取財物者。
三  對於職務上之行為，要求、期約或收受賄賂或其他不正利益者。
附表一（金額單位：新臺幣）
┌───────┬───────┬───────┬──────┬──┐
│品        名  │ 金         額│  時       間 │地    點    │備註│
├───────┼───────┼───────┼──────┼──┤
│洋酒五瓶      │ 一萬五千元   │ 86.2.─87.3. │仁德體育公園│沒收│
├───────┼───────┼───────┼──────┼──┤
│石油加油券二次│ 一萬元       │ 86.3.─86.4. │同        上│沒收│
├───────┼───────┼───────┼──────┼──┤
│泰國蝦 一次   │ 二千三百三十 │ 86.12.─87.9.│同        上│沒收│
│              │ 三元         │              │            │    │
├───────┼───────┼───────┼──────┼──┤
│茶葉  一次    │ 七千五百元   │ 87.          │同        上│沒收│
├───────┼───────┼───────┼──────┼──┤
│金項鍊 一兩重 │ 一萬三千五百元 86.6.         │同        上│沒收│
├───────┼───────┼───────┼──────┼──┤
│金戒指 四錢重 │ 六千元       │ 86.5.        │同        上│沒收│
├───────┼───────┼───────┼──────┼──┤
│蓮霧  一次    │ 一千六百五十元  87.2.─87.4. │同        上│沒收│
├───────┼───────┼───────┼──────┼──┤
│隨身聽ＣＤ    │ 三千八百元   │ 86.─87.農曆年 同        上│沒收│
├───────┼───────┼───────┼──────┼──┤
│兒子探病紅包  │ 三千六百元   │ 87.7.        │高雄長庚醫院│沒收│
├───────┼───────┼───────┼──────┼──┤
│太太探病紅包  │ 三千六百元   │ 87.9.        │臺南郭綜合醫│沒收│
│              │              │              │院          │    │
├───────┼───────┼───────┼──────┼──┤
│吃飯用餐 六次 │ 三萬元       │ 86.─87.     │一般餐廳、海│沒收│
│              │              │              │產店        │    │
├───────┼───────┼───────┼──────┼──┤
│喝花酒付帳一次│ 四萬元       │ 86.5.─87.9. │臺南市區內一│不沒│
│              │ （不正利益） │              │帶          │收  │
├───────┼───────┼───────┼──────┼──┤
│現金          │ 二萬元       │ 87.9.        │經電話索討匯│沒收│
│              │              │              │入帳戶      │    │
├───────┼───────┼───────┼──────┼──┤
│股票四張分四次│五萬五千五百元│ 87.4.─87.9. │許美菊股票帳│沒收│
│              │              │              │戶          │    │
├───────┼───────┼───────┼──────┼──┤
│大哥大門號押金│ 四千一百元   │ 87.6.─87.7. │前往電信局申│沒收│
│              │              │              │辦          │    │
└───────┴───────┴───────┴──────┴──┘
附表二（金額單位：新臺幣）
┌───────┬───────┬───────┬──────┬──┐
│品        名  │ 金         額│  時       間 │地    點    │備註│
├───────┼───────┼───────┼──────┼──┤
│關說假釋      │ 七萬元       │ 87.9.        │甲○○○住處│發還│
│              │              │              │附近交付    │    │
└───────┴───────┴───────┴──────┴──┘
附表三（金額單位：新臺幣）
┌───────┬───────┬───────┬──────┬──┐
│品        名  │ 金         額│  時       間 │地    點    │備註│
├───────┼───────┼───────┼──────┼──┤
│泰國蝦 五次   │ 一萬一千六百 │ 86.12.─87.9.│同        上│無罪│
│              │ 六十七元     │              │            │    │
├───────┼───────┼───────┼──────┼──│
│茶葉  一次    │ 七千五百元   │ 87.          │同        上│無罪│
├───────┼───────┼───────┼──────┼──┤
│蓮霧  一次    │ 一千六百五十元  87.2.─87.4. │同        上│無罪│
├───────┼───────┼───────┼──────┼──┤
│兒子探病紅包  │ 一千四百元   │ 87.7.        │高雄長庚醫院│無罪│
├───────┼───────┼───────┼──────┼──┤
│太太探病紅包  │ 二千四百元   │ 87.9.        │臺南郭綜合醫│無罪│
│              │              │              │院          │    │
├───────┼───────┼───────┼──────┼──┤
│往來計程車費  │ 二萬五千元   │ 86.7.─88.   │往返台南、屏│無罪│
│              │              │              │東、善化、接│    │
│              │              │              │送乙○○或其│    │
│              │              │              │太太        │    │
├───────┼───────┼───────┼──────┼──┤
│喝花酒付帳二次│ 八萬元       │ 86.5.─87.9. │臺南市區內一│無罪│
│              │              │              │帶          │    │
└───────┴───────┴───────┴──────┴──┘
附表四（金額單位：新臺幣）
┌───────┬───────┬───────┬──────┬──┐
│傳真機  一台  │ 七千五百元   │ 87.2.─87.3. │下班約在仁德│無罪│
│              │              │              │體育公園    │    │
└───────┴───────┴───────┴──────┴──┘
